【裁判字號】    91,交訴,94
【裁判日期】    920107
【裁判案由】    公共危險
【裁判全文】
臺灣臺北地方法院刑事判決                          九十一年度交訴字第九四號
    公  訴  人  臺灣臺北地方法院檢察署檢察官
    被      告  乙○○  男  二.
右列被告因公共危險等案件，經檢察官聲請以簡易判決處刑（九十一年度偵字第一五
一三三號），經本院台北簡易庭受理後（受理案號為九十一年度北交簡字第三六○八
號），認不宜以簡易判決處刑，移送前來，本院適用通常程序判決如左：
    主  文
乙○○駕駛動力交通工具肇事，致人受傷而逃逸，處有期徒刑陸月，如易科罰金，以
參佰元折算壹日。
被訴業務過失傷害罪部分公訴不受理。
    事  實
一、乙○○係受僱於銓興電信有限公司之業務員，以駕駛貨車送貨為業，為從事業務
    之人，於民國九十一年四月二十五日晚間（聲請簡易判決處刑書誤載為九十一年
    四月十五日，應予更正）駕駛動力交通工具即車號ＤＫ－一九○七號自小客貨車
    執行業務，沿台北市○○路南往北行駛，於同日晚間七時十五分許行經中華路一
    段、開封街交岔路口時，本應注意汽車行經交岔路口，行進、轉彎應遵守交通號
    誌之指示，而依當時情形又無不能注意情事，竟疏未注意該路口之號誌變換情形
    ，闖越紅燈逕自左轉開封街由東向西行駛，在開封街二段六號前該自小客貨車右
    後方車身不慎擦撞與其同向行駛、由丙○○騎乘之車號ＺＵＸ－七○九號輕型機
    車左後方車身，丙○○因而人車倒地，受有右手臂零點二乘以零點二公分、左手
    掌零點五乘以零點五公分、右腿二點五乘以二點五公分、三乘以零點一公分、左
    腿三乘以三公分、二乘以零點一公分擦傷等傷害（業務過失傷害部分業據丙○○
    撤回告訴，詳後述）。詎乙○○於肇事後未下車查看，對丙○○施以救護或報警
    處理，旋即基於逃逸犯意駕車駛離現場，嗣因路人戊○○記下乙○○所駕駛自小
    客貨車之車號，報警處理後方循線查獲。
二、案經丙○○訴由台北市政府警察局萬華分局報請臺灣臺北地方法院檢察署檢察官
    偵查聲請簡易判決處刑。
        理      由
壹、有罪部分－即被告被訴駕駛動力交通工具肇事，致人受傷而逃逸部分：
  一、訊據被告乙○○，固坦認確實在右揭時間駕車行經肇事地點，惟矢口否認有肇
      事逃逸犯行，辯稱：事發前伊並未闖紅燈左轉，行經肇事地點後，從右照後鏡
      發現告訴人丙○○在伊車右後方人車倒地，伊因不知兩車是否發生碰撞故未停
      車，但嗣後認為有可能是伊肇事，遂於駛離肇事地點一、二百公尺後下車查看
      ，發現伊車右後方並無擦撞痕跡即上車離開云云。經查：
    (一)告訴人於前開時、地騎乘機車，確係因被告以高速闖越紅燈左轉，致遭被告所
      駕駛之汽車右後方車身擦撞倒地，並受有如事實欄所載之傷害，業據目擊證人
      甲○○、戊○○迭於警詢、偵查及本院審理中證述綦詳，核與告訴人指訴之情
      節相符，並有台北市立中興醫院出具之診斷證明書一紙、警製道路交通事故調
      查報告表、交通事故談話紀錄表、道路交通事故補充資料表，及照片六幀附卷
      足憑（偵卷第十九至二十一頁參照）。被告辯稱伊並未闖越紅燈，而係遵守號
      誌緩慢左轉云云，難認屬實，不足採信。
    (二)又本件事故發生之時，兩車碰撞及機車倒地時均發出砰然聲響，引起附近人、
      車注意，紛紛上前關切倒地之告訴人等情，已據證人甲○○、戊○○於本院審
      理時結證陳述明確，已難認被告對伊危險之駕車行為及所引發之車禍猶渾然未
      覺。又被告於肇事後並未停車，反而加速沿開封街向西續行，過了開封街、西
      寧南路交岔路口後再前行一段距離，隨即左轉進入一處小巷道內停車等情，業
      據事發後一路尾隨被告至伊停車巷口之證人戊○○結證屬實，並為被告所是認
      ，另證人甲○○亦證稱事發後有路人對被告之汽車喊叫，表示該車已經肇事等
      語，被告於事發後一路直行，對此等路人明顯可見之動態，實無毫不知悉之理
      ；況被告已自承肇事後伊旋自右照後鏡發現告訴人倒地於伊車右後方，以兩車
      行駛路線及事發後相對位置判斷，被告於斯時當可認知伊已駕車肇事。苟非如
      此，被告何以會在駛離肇事現場一、二百公尺後方左轉進入小巷內停車，並下
      車查看車損狀況？益證被告辯稱伊因不知肇事方駛離現場、下車查看僅為確認
      伊未肇事云云，要非事實，無可憑採。
    (三)按刑法第一百八十五條之四之肇事致人死傷逃逸罪，係以處罰肇事後逃逸之駕
      駛人為目的，俾促使駕駛人於肇事後能對被害人即時救護，以減少死傷，是該
      罪之成立祇以行為人有駕駛動力交通工具肇事，致人死傷而逃逸之事實為已足
      ，至行為人之肇事有否過失，則非所問，迭據最高法院闡釋甚明。被告於事發
      後已明知肇事致告訴人受傷，未即對告訴人採取救護或其他必要措施並報警處
      理，即行駕車離去，伊有肇事逃逸之犯行，洵堪認定。本案事證明確，應予依
      法論科。
  二、被告於駕車肇事，致告訴人受傷後逃逸，係犯刑法第一百八十五條之四駕駛動
      力交通工具肇事，致人受傷而逃逸罪。爰審酌被告肇事致人成傷後，未對傷者
      施以救護，旋即駕車駛離現場，意圖推諉卸責之心態昭然若揭，實不足取，惟
      念伊無其他前科記錄，素行尚佳，有台灣高等法院檢察署刑案紀錄簡覆表可按
      ，且事後業已賠償告訴人所受損害，告訴人所受傷勢亦非嚴重等各項情狀，量
      處如主文所示之刑，並諭知易科罰金之折算標準，以示懲儆。
貳、不受理部分－即被告被訴業務過失傷害部分：
  一、聲請簡易判決處刑意旨略以：被告因有前開業務過失駕駛行為，致告訴人丙○○受有多處擦傷之傷害等語，因認被告另涉有刑法第二百八十四條第二項前段
      之業務過失傷害罪嫌。
  二、按告訴乃論之罪，告訴人於第一審辯論終結前得撤回其告訴，又告訴經撤回者
      ，應諭知不受理之判決，刑事訴訟法第二百三十八條第一項、第三百零三條第
      三款定有明文。
  三、查本件告訴人丙○○告訴被告業務過失傷害案件，聲請簡易判決處刑書認被告
      此部分之行為係犯刑法第二百八十四條第一項前段之罪，依同法第二百八十七
      條前段之規定，須告訴乃論。茲告訴人因已與被告達成和解，而具狀撤回告訴
      ，有和解書及撤回告訴狀在卷可參，依照上開說明，本件就被告被訴業務過失
      傷害部分，爰依法諭知公訴不受理之判決。
據上論斷，依刑事訴訟法第四百五十二條、第二百九十九條第一項前段、第三百零三
條第三款，刑法第一百八十五條之四、刑法第四十一條第一項前段，罰金罰鍰提高標
準條例第二條，判決如主文。
本案經檢察官丁○○到庭執行職務
中      華      民      國      九十二      年      一      月    七    日
                                      臺灣臺北地方法院交通法庭
                                          法  官  陳婷玉
右正本證明與原本無異。
如不服本判決，應於判決送達後十日內，向本院提出上訴狀。
                                          書記官  陳弘文
中      華      民      國      九十二      年      一      月    八    日
附錄本案所犯法條全文
刑法第一百八十五條之四
駕駛動力交通工具肇事，致人死傷而逃逸者，處六月以上五年以下有期徒刑。


司法院資訊處製作；財團法人民間司法改革基金會備份。
